臺灣雲林地方法院刑事判決　　　　　　　　94年度易字第14號
公　訴　人　臺灣雲林地方法院檢察署檢察官
被　　　告　丁○○　男　39歲.
上列被告因竊盜案件，經檢察官聲請簡易判決處刑（93年度偵字
第4223號），經本院斗六簡易庭認不宜簡易判決處刑（93年度六
簡字第423 號），移送前來，檢察官並當庭擴張起訴事實，請求
審判（臺灣臺中地方法院檢察署94年度偵字第2504號），本院裁
定進行簡式審判程序，判決如下：
    主  文
丁○○連續攜帶兇器竊盜，累犯，處有期徒刑壹年肆月，扣案之
大型剪刀、柴刀、鐵鎚各壹支、老虎鉗、螺絲起子、鐵條各貳支
均沒收之。
    事實及理由
一、犯罪事實：
    丁○○前因施用第一級、第二級毒品案件，經法院判處有期
    徒刑7 月、4 月，定應執行刑有期徒刑10月確定，於民國93
    年02月29日縮短刑期執行完畢，於同年03月01日出獄。不久
    ，丁○○失業，又犯毒癮，缺錢購毒，即基於意圖為自己不
    法所有之概括犯意，為下列竊盜行為：
(一)、於93年10月18日下午04時許，丁○○攜帶其所有、客觀上足
    對人身安全產生危害之大型剪刀、老虎鉗各1 支、鐵條2 支
    ，駕駛車號QM-0347 號自小貨車，至雲林縣林內鄉○○村○
    ○○路段，將鐵條插入電線桿，再踩鐵條攀爬至電線桿上，
    持上開大型剪刀、老虎鉗剪斷臺灣電力公司雲林區營業處所
    管領之電纜線而竊取之，得手後據為己有，並將電纜線置於
    該自小貨車內，準備變賣。於同年10月19日晚上，丁○○復
    攜帶上開兇器，至上開路段，以上開方式，竊取臺灣電力公
    司雲林區營業處所管領之電纜線，得手後據為己有，亦將電
    纜線置於上開自小貨車內，準備變賣（2 次竊盜電纜線之電
    線桿編號：清水線61號至68號）。嗣於同日（19日）晚上08
    時30分許，丁○○駕駛上開自小貨車，在雲林縣林內鄉○○
    村○○○路1 之3 號旁，為警查獲車上竊得之電纜線（共約
    465 ˙5 公尺長，裸銅價值約新臺幣5,060 元），並扣得其
    所有、供竊盜使用之上開大型剪刀、老虎鉗各1 支、鐵條2
    支等物。
(二)、丁○○犯下上開竊案後，經檢察官命具保在外，其賡續上開
    犯意，先後於93年12月07日凌晨01時許、93年12月18日凌晨
    01時許、94年01月20日凌晨01時許、94年01月24日凌晨01時
    許，連續4 次攜帶其所有、客觀上足對人身安全產生危害之
    柴刀、鐵鎚、老虎鉗各1 支，至臺中縣龍井鄉○○路路段，
    持上開兇器，將臺灣電力公司臺中區營業處管領、置於路旁
    之電纜線拆斷而竊取之，得手後據為己有，並變賣得財，購
    毒施用。於94年01月26日晚上08時許，丁○○因無交通工具
    運載竊得財物，本於上開犯意，攜帶其所有、客觀上足對人
    身安全產生危害之螺絲起子2 支，至南投縣南投市鄉
    250 巷巷口，以上開兇器開啟甲○○持有之車號M9-1801 號
    自小貨車車門鎖，並發動引擎而竊取之，得手後據為己有。
    於94 年01 月24日凌晨01時許、94年01月27日凌晨01時許，
    丁○○2 次駕駛竊得之上開自小貨車，攜帶上開柴刀、鐵鎚
    、老虎鉗等物，至臺中縣龍井鄉○○路路段，又持上開兇器
    ，以上開方式，竊取臺灣電力公司臺中區營業處管領、置於
    路旁之電纜線，得手後據為己有，並以其竊得之上開自小貨
    車裝運竊得之電纜線。其於94年01月24日竊得之電纜線，亦
    變賣得財，購毒施用。嗣於94年01月27日，丁○○於竊得電
    纜線後，駕駛上開竊得之自小貨車，途經國道3 號公路南向
    188 公里800 公尺處，與車號MX-615號營業大貨車發生碰撞
    事故，經警到場處理，在丁○○竊得自小貨車上，查獲丁○
    ○於同日凌晨竊得之電纜線共6 捆（先後6 次竊得電纜線之
    材料價值為新臺幣19,1 03.16元），並扣得丁○○所有、供
    竊盜用之上開柴刀、鐵鎚、老虎鉗各1 支、螺絲起子2 支等
    物。
二、認定犯罪事實所憑之證據及理由：
    上開犯罪事實，業據被告於本院審理時坦白承認，並有其於
    警詢之供述筆錄、檢察官面前之供述筆錄在卷可參，另據臺
    灣電力公司雲林區營業處職員丙○○、戊○○、同公司臺中
    區營業處職員乙○○、及自小貨車持有人甲○○於本院審理
    時指陳失竊財物之情甚明，復有丙○○、乙○○、甲○○之
    警詢筆錄、贓物認領保管收據、竊盜地點現場圖、失竊電纜
    線照片、自小貨車照片、竊取電纜線地點現場照片在卷可憑
    ，扣案之大型剪刀、老虎鉗、柴刀、鐵鎚、鐵條、螺絲起子
    等物足資佐證。上開扣案物經本院當庭勘驗結果，認對人身
    安全足以產生危害，自屬兇器無疑。事證明確。
三、論罪科刑之理由：
(一)、被告所為，係犯刑法第321 條第1 項第3 款之攜帶兇器竊盜
    罪。檢察官聲請簡易判決處刑部分漏列犯罪事實一(二)所示之
    犯行，惟該部分事實業經公訴檢察官到庭擴張為起訴事實，
    認有裁判上一罪關係，為起訴效力所及，請求本院審判，本
    院亦認為適當，自應予審理。被告先後9 次犯行，時間緊接
    ，觸犯犯罪構成要件相同之罪名，顯係基於概括犯意而為，
    應依連續犯規定論以一罪，並加重其刑。被告前因施用第一
    級、第二級毒品案件，經法院判處有期徒刑7 月、4 月，定
    應執行刑有期徒刑10月確定，於93年02月29日縮短刑期執行
    完畢，同年03月01日出獄，此有臺灣高等法院被告全國前案
    紀錄表在卷可憑，其於5 年內再犯本案，為累犯，依法遞加
    重其刑。
(二)、本院審酌：被告犯後雖坦白犯行，惟其於本院審理期間逃匿
    ，經本院發布通緝始經警逮捕到案，被告均未賠償被害人所
    受之損害，亦未取得被害人之諒解，犯後態度難認良好。被
    告於93年03月01日出獄後，失業，即於同年10月18日再次犯
    案，於同年10月19日為警查獲後，經檢察官具保在外，仍不
    知警惕，又連續於臺中縣、南投縣犯案，由上均足認被告惡
    性不淺，品行不佳，其竊盜之動機是為施用毒品，犯罪可非
    難性更高。被告竊盜電纜線之部分情節是不顧生命安全攀爬
    電線桿，竊取電纜線之結果不僅使被害人財物受損，亦使臺
    灣電力公司供電困難，造成用電戶不便，其犯罪情節及犯罪
    所生之危害均屬不輕。被告與其妻分居，尚有老母待扶持照
    料，及其他一切情狀，量處如主文所示之刑。扣案之大型剪
    刀、柴刀、鐵鎚各1 支、老虎鉗、螺絲起子、鐵條各2 支，
    為被告所有、且為被告竊盜所用之物，亦經被告於審理時供
    稱明確，依法宣告沒收之。另扣案之望遠鏡1 個、剪刀2 支
    、扳手1 支、老虎鉗（紅色握柄）1 支等物，乃被告之弟所
    有，亦非供被告竊盜所用之物，已經被告辨識無誤，爰不為
    沒收之諭知。
四、應適用之法條：
(一)、刑事訴訟法第452 條、第273 條之1 第1 項、第299 條第1
    項前段。
(二)、刑法第56條、第321 條第1 項第3 款、第47條、第38條第1
    項第2款。
中　　華　　民　　國　　94　　年　　6 　　月　　27　　日
                  刑事第一庭    法  官  侯廷昌
以上正本證明與原本無異。
如不服本判決，應於判決送達後10日內，向本院提出上訴狀（須
附繕本）。
                                書記官  馮善詮
中　　華　　民　　國　　94　　年　　6 　　月　　27　　日
附錄法條：
中華民國刑法第321條
犯竊盜罪而有左列情形之一者，處六月以上、五年以下有期徒刑
：
一  於夜間侵入住宅或有人居住之建築物、船艦或隱匿其內而犯
    之者。
二  毀越門扇、牆垣或其他安全設備而犯之者。
三  攜帶兇器而犯之者。
四  結夥三人以上而犯之者。
五  乘火災、水災或其他災害之際而犯之者。
六  在車站或埠頭而犯之者。
前項之未遂犯罰之。
